# 处置已全额计提减值准备的长期股权投资

提问人：tianyeroc 时间：2015-10-19 15:50:21
请问，在处置已全额计提减值准备的长期投资时，由于长投账面价值已为零，那么收到的股权转让款全部作为投资收益么？同时，如何确认应纳税额，税务上投资成本仍应为初始投资成本么？ 先谢过各位了！

回答人：chenyiwei
1 、根据《企业会计准则第 2 号——长期股权投资（ 2014 年修订）》第十七条：处置长期股权投资，其账面价值与实际取得价款之间的差额，应当计入当期损益。采用权益法核算的长期股权投资，在处置该项投资时，采用与被投资单位直接处置相关资产或负债相同的基础，按相应比例对原计入其他综合收益的部分进行会计处理。 因此对帐面价值已经为零的长期股权投资，处置价款与账面价值（零）之间的差额即为投资处置收益。但还应注意：如果处置收益较大，是否可能会招致前期减值准备计提是否恰当、是否构成前期差错的质疑？
2 、根据《企业所得税法实施条例》第七十一条规定： 第七十一条 企业所得税法第十四条所称投资资产，是指企业对外进行权益性投资和债权性投资形成的资产。 企业在转让或者处置投资资产时，投资资产的成本，准予扣除。 投资资产按照以下方法确定成本： （一）通过支付现金方式取得的投资资产，以购买价款为成本； （二）通过支付现金以外的方式取得的投资资产，以该资产的公允价值和支付的相关税费为成本。 处置价格低于上述计税成本的差额可能需按资产损失进行申报，具体请查阅国家税务总局公告 2011 年第 25 号，并咨询主管税务机关。